臺灣臺北地方法院民事簡易判決
110年度北簡字第13580號
原      告  良京實業股份有限公司

法定代理人  平川秀一郎
訴訟代理人  陳俐伃    
被      告  林錫煌    

上列當事人間請求給付簽帳卡消費款等事件，本院於民國110年 
10月19日言詞辯論終結，判決如下：
    主    文
被告應給付原告新臺幣肆萬零貳佰陸拾元，及自民國九十五年十
月三十日起至民國一百零四年八月三十一日止，按年息百分之十
八點二五計算之利息，並自民國一百零四年九月一日起至清償日
止，按年息百分之十五計算之利息，暨違約金新臺幣壹元。
被告應給付原告新臺幣壹萬肆仟肆佰壹拾陸元，及其中新臺幣玖
仟肆佰肆拾元自民國九十七年十二月一日起至民國一百零四年八
月三十一日止，按年息百分之十九點七一計算之利息，暨自民國
一百零四年九月一日起至清償日止，按年息百分之十五計算之利
息。
被告應給付原告新臺幣貳拾萬貳仟肆佰貳拾參元，及其中新臺幣
壹拾玖萬肆仟零陸拾元自民國九十五年九月十五日起至民國一百
零四年八月三十一日止，按年息百分之二十計算之利息，並自民
國一百零四年九月一日起至清償日止，按年息百分之十五計算之
利息，暨違約金新臺幣壹元。
原告其餘之訴駁回。
訴訟費用新臺幣貳仟玖佰捌拾元由被告負擔。
本判決原告勝訴部分得假執行。但被告如以新臺幣貳拾伍萬柒仟
零玖拾捌元預供擔保後，得免為假執行。
    事實及理由
一、本件兩造合意以本院為第一審管轄法院，有現金卡循環信用
    貸款契約第19條、信用卡約定條款第25條及信用卡約定條款
    第31條在卷可稽，是本院就本件訴訟自有管轄權。又被告經
    合法通知，未於言詞辯論期日到場，查無民事訴訟法第386
    條所列各款情形，爰依原告之聲請，由其一造辯論而為判決
    ，合先敘明。
二、原告主張：被告於民國93年5月7日向訴外人寶華商業銀行股
    份有限公司（原名：泛亞商業銀行股份有限公司，下稱寶華
    銀行）申請現金卡使用（帳號：000000000000），詎被告未
    依約清償，迄今尚積欠如聲明第1項所示之金額，業經寶華
    銀行將上開債權讓與原告。又被告於94年5月8日向訴外人慶
    豐商業銀行股份有限公司（下稱慶豐銀行）申請信用卡使用
    （卡號：0000000000000000），迄今尚積欠消費簽帳款本金
    新臺幣（下同）9,440元、利息4,975元、違約金18,000元，
    共計32,415元及如原告聲明第2項所示之利息及逾期手續費
    未付，業經慶豐銀行將債權讓與訴外人慶銀資產管理股份有
    限公司（下稱慶銀公司），慶銀公司將上開債權讓與原告。
    又被告於92年1月13日向訴外人渣打國際商業銀行股份有限
    公司（下稱渣打銀行）申請信用卡使用（卡號：0000000000
    000000），迄今尚積欠如聲明第3項所示之金額，業經渣打
    銀行將上開債權讓與原告等語。並聲明：㈠被告應給付原告4
    0,260元，及自95年10月30日起至104年8月31日止，按年息1
    8.25％計算之利息，並自104年9月1日起至清償日止，按年息
    15％計算之利息，暨自95年12月1日起至清償日止，逾期在6
    個月以內者，按上開利率10％，逾期超過6個月者，按上開利
    率20％計算之違約金。㈡被告應給付原告32,415元，及其中9,
    440元自97年12月1日起至104年8月31日止，按年息  19.71％
    計算之利息，並自104年9月1日起至清償日止，按年息15％計
    算之利息，暨自97年12月1日起至清償日止，按月計付600元
    之逾期手續費。㈢被告應給付原告202,423元，及其中194,06
    0元自95年9月15日起至104年8月31日止，按年息20％計算之
    利息，並自104年9月1日起至清償日止，按年息 15％計算之
    利息，暨違約金1,200元。
    被告未於言詞辯論期日到場，亦未提出書狀作何聲明或陳述
    。
三、經查，原告主張之事實，業據提出與其所述相符之證據資料
    為證，被告復未到場爭執或提出書狀答辯以供本院審酌，堪
    信為真實。
四、惟按約定之違約金額過高者，法院得減至相當之數額，民法
    第252條定有明文，而契約當事人約定之違約金是否過高，
    應依一般客觀之事實、社會經濟狀況、當事人實際上所受損
    害及債務人如能如期履行債務時，債權人可享受之一切利益
    為衡量標準。查本件原告請求被告給付之逾期手續費，核屬
    違約金之性質，本院審酌原告因被告遲延清償所受積極損害
    、所失利益，通常為該帳款再轉借他人後之利息收入或轉作
    他項投資之收益，然近年來國內貨幣市場之利率已大幅調降
    ，且原告聲明第1項請求之利息已達年息18.25％及15％，復請
    求被告給付自95年12月1日起至清償日止，逾期在6個月以內
    者，按上開利率10％，逾期超過6個月者，按上開利率 20％計
    算之違約金，又原告聲明第2項請求之利息已達年息 19.71％
    及15％，復請求被告給付違約金18,000元，及按月計付600元
    之逾期手續費即違約金，另原告聲明第3項請求之利息亦已
    達年息20％及15％，復請求被告給付違約金1,200元，則原告
    各項請求之利息及違約金總額均尚屬偏高，殊非公允，故原
    告聲明第1、3項請求之違約金、原告聲明第2項請求之違約
    金及逾期手續費即違約金，均各酌減為1元為適當。是原告
    請求被告給付如主文第1、3項所示之範圍內，及原告請求被
    告給付14,416元（計算式：本金9,440元＋利息4,975元＋違約
    金1元＝14,416）並如主文第2項所示之利息範圍內，洵屬有
    據。
五、從而，原告請求被告給付如主文第1、2、3項所示之範圍內
    ，為有理由，應予准許。至原告逾此部分之違約金請求，為
    無理由，應予駁回。
六、本件原告勝訴部分係就民事訴訟法第427條第1項訴訟適用簡
    易程序所為被告敗訴之判決，依同法第389條第1項第3款規
    定，應依職權宣告假執行。本院並依同法第392條第2項規定
    ，依職權宣告被告於預供擔保後，得免為假執行。
七、本件訴訟費用額，依後附計算書確定如主文所示金額。
中　　華　　民　　國　　110 　年　　11　　月　　2 　　日
              臺灣臺北地方法院臺北簡易庭
                                  法  官  羅富美
計算書：
項        目             金  額（新臺幣）    備    註
第一審裁判費             2,980元
合        計             2,980元
以上判決正本係照原本作成。
如對本判決上訴，須於判決送達後20日內向本庭（臺北市○○○路0
段000巷0號）提出上訴狀 (須按他造當事人之人數附繕本）。
中　　華　　民　　國　　110 　年　　11　　月　　2 　　日
                                  書記官  陳鳳瀴